# 请教陈版主，与政府合作工程建设业务如何处理？

提问人：junlinyl 时间：2018-05-15 17:26:04
目前某县注册了一个新公司A，和当地县政府要签订一个合作协议，里面有这么一条：“A公司缴纳土地出让金后，县政府在遵守《国有土地使用权出让收支管理办法》以及国家、省、市级有关部门规定的基础上，将属于县政府的土地出让金收入用于服务区内民生安置工程建设。A公司有义务为县政府代建该工程，县政府按照A公司实际发生的建筑工程成本与费用进行支付。”

回答人：chenyiwei
1 、该项目是否为BT、BOT或者其他形式的PPP项目？ 2 、为何明确“将属于县政府的土地出让金收入用于服务区内民生安置工程建设”，是否为变相的土地出让金返还？预计“服务区内民生安置工程建设”的实际成本多大？与出让金之间的差额如何处理？ 3 、“服务区内民生安置工程建设”具体指什么？建成后归谁所有和使用？

提问人：junlinyl 时间：2018-05-15 20:58:25
3. 具体指 五道五治 项目，目前就是不知道如何处理？

回答人：chenyiwei
什么意思？

提问人：junlinyl 时间：2018-05-16 14:30:27
陈版主，关于 2 、是属于土地出让金返还。那这个项目判断下来以什么准则来处理比较合理？

回答人：chenyiwei
对我在 2 楼提出的问题，还请完整回复，并说明合作协议的主要条款、公司承担的投资将以何种方式回收等。